【裁判字號】    95,訴,25
【裁判日期】    950208
【裁判案由】    毒品危害防制條例
【裁判全文】
臺灣臺中地方法院刑事判決                95年度訴字第25號
公  訴  人  臺灣臺中地方法院檢察署檢察官
被      告  甲○○
上列被告因毒品危害防制條例案件，經檢察官提起公訴（九十四
年度毒偵字第五九七七號），本院合議庭裁定進行簡式審判程序
，判決如下：
    主    文
甲○○施用第一級毒品，累犯，處有期徒刑柒月。
扣案之摻有海洛因之香菸貳支，沒收銷燬之。
    犯罪事實
一、甲○○前因重利案件，經臺灣新竹地方法院以八十八年度易
    字第七四號判決判處有期徒刑八月，緩刑四年確定；惟其又
    於緩刑期內因重利案件，經本院以八十九年度訴字第一四七
    七號判決判處有期徒刑一年二月，由臺灣高等法院臺中分院
    以八十九年度上訴字第一六三六號判決及最高法院以九十年
    度台上字第七一號判決分別駁回上訴而告確定；再因違反槍
    砲彈藥刀械管制條例案件，經本院以九十一年度訴字第一八
    六四號判決判處有期徒刑四月，如易科罰金以三百元算一日
    確定；首揭緩刑宣告亦遭法院裁定撤銷，並接續執行上開三
    案所處刑期，於民國九十二年十一月七日假釋出監，至九十
    三年八月二十四日假釋期滿未經撤銷，以已執行完畢論。又
    因施用毒品案件，經觀察、勒戒後，認無繼續施用毒品之傾
    向，於九十一年七月二十六日觀察、勒戒執行完畢釋放出所
    。詎甲○○仍不知悔改，於上開觀察、勒戒執行完畢釋放出
    所後五年內，復基於施用第一級毒品之犯意，在九十四年七
    月三日之某時（即起訴書所稱九十四年七月五日當日或回溯
    四日內之某時），以將海洛因摻入香菸中點火燃燒吸食煙氣
    之方式，在臺中市中山公園廁所內，施用第一級毒品海洛因
    一次。嗣於九十四年七月五日上午十一時許，在臺中縣梧棲
    鎮○○○路與八德路交岔路口時為警查獲，並當場扣得其所
    有之摻有海洛因之香菸二支，始悉上情。
二、案經臺中縣警察局清水分局報請臺灣臺中地方法院檢察署檢
    察官偵查起訴。
    理    由
一、被告甲○○於準備程序中，先就上開犯罪事實為有罪之陳述
    ，且所犯係死刑、無期徒刑、最輕本刑為三年以上有期徒刑
    以外之罪，經本院合議庭依刑事訴訟法第二百七十三條之一
    第一項之規定，裁定由法官一人獨任進行簡式審判程序，合
    先敘明。
二、上開犯罪事實，業據被告甲○○於本院審理時坦承不諱，並
    有摻有海洛因之香菸二支扣案為憑。且被告於前揭時、地為
    警查獲後，經警採其尿液送驗結果，確呈嗎啡陽性反應（施
    用海洛因者會在其體內代謝為嗎啡成分殘留，並經由尿液排
    出），有詮昕科技股份有限公司出具之濫用藥物尿液檢驗報
    告、尿液代號與真實姓名對照表各一份在卷足參，足徵被告
    前揭自白應屬實情。而被告前因施用毒品案件，經觀察、勒
    戒後，認無繼續施用毒品之傾向，於九十一年七月二十六日
    觀察、勒戒執行完畢釋放出所等情，有臺灣高等法院被告前
    案紀錄表、刑案資料查註紀錄表各一份附卷可按。本案事證
    已臻明確，被告犯行洵堪認定。
三、查被告甲○○前因施用毒品案件，經觀察、勒戒執行完畢並
    釋放後，復於五年內再度施用第一級毒品海洛因，核其所為
    ，係犯毒品危害防制條例第十條第一項之施用第一級毒品罪
    。被告為供自己施用之目的而持有上開毒品，其於施用前後
    持有海洛因之低度行為，應為施用之高度行為所吸收，不另
    論罪。查被告前因重利案件，經臺灣新竹地方法院以八十八
    年度易字第七四號判決判處有期徒刑八月，緩刑四年確定；
    惟其又於緩刑期內因重利案件，經本院以八十九年度訴字第
    一四七七號判決判處有期徒刑一年二月，由臺灣高等法院臺
    中分院以八十九年度上訴字第一六三六號判決及最高法院以
    九十年度台上字第七一號判決分別駁回上訴而告確定；再因
    違反槍砲彈藥刀械管制條例案件，經本院以九十一年度訴字
    第一八六四號判決判處有期徒刑四月，如易科罰金以三百元
    算一日確定；首揭緩刑宣告亦遭法院裁定撤銷，並接續執行
    上開三案所處刑期，於九十二年十一月七日假釋出監，至九
    十三年八月二十四日假釋期滿未經撤銷，以已執行完畢論，
    有臺灣高等法院被告前案紀錄表及刑案資料查註紀錄表在卷
    可按，其受有期徒刑之執行完畢，五年內再犯本件法定本刑
    有期徒刑以上之罪，為累犯，應依法加重其刑。爰審酌被告
    曾接受觀察、勒戒，竟未能從中記取教訓，深切體認毒品危
    害己身健康之鉅，反而再次趁隙施用海洛因，足見被告自制
    能力尚有未足，而有接受相當期間監禁教化之必要，以促其
    及早矯正吸毒惡習；惟念及施用毒品固戕害個人健康至鉅，
    然就他人權益之侵害仍屬有限，及其犯罪目的、手段、於本
    院審理時坦承犯行之態度、具有國中肄業學歷之智識程度等
    一切情狀，量處如主文所示之刑，以示懲儆。扣案之摻有海
    洛因之香菸二支，因與附著其上之海洛因無從析離，應視同
    海洛因，屬毒品危害防制條例第二條第二項第一款所稱之第
    一級毒品，應依同條例第十八條第一項前段之規定，沒收銷
    燬之。
據上論斷，應依刑事訴訟法第二百七十三條之一第一項、第二百
九十九條第一項前段，毒品危害防制條例第十條第一項、第十八
條第一項前段，刑法第十一條前段、第四十七條，判決如主文。
本案經檢察官蔡雯娟到庭執行職務。
中    華    民    國    95    年    2     月     8    日
                  刑事第七庭  法  官  高文崇
上正本證明與原本無異。
如不服本判決，應於送達後十日內向本院提出上訴狀（須附繕
本），上訴於台灣高等法院台中分院。
                               書記官  林淑慧
中    華    民    國    95    年    2    月    10    日
附錄本案論罪科刑法條：
毒品危害防制條例第十條第一項：
施用第一級毒品者，處六月以上五年以下有期徒刑。


司法院資訊處製作；財團法人民間司法改革基金會備份。
